【裁判字號】    90,易,947
【裁判日期】    901211
【裁判案由】    違反動產擔保交易法
【裁判全文】
臺灣嘉義地方法院刑事判決                            九十年度易字第九四七號
    公  訴  人  臺灣嘉義地方法院檢察署檢察官
    被      告  甲○○
右列被告因違反動產擔保交易案件，經檢察官聲請簡易判決處刑（聲請案號：九十年
偵字第五九二六號），本院認有刑事訴訟法第四百五十一條之一第四款但書之情形，
改依通常程序審理，判決如左：
    主  文
甲○○無罪。
    理  由
一、公訴意旨略以：被告甲○○於民國八十八年六月十七日，以附條件買賣之方式，
    向聲寶股份有限公司（下簡稱聲寶公司）購買冷氣機一台，為動產擔保交易之債
    務人，約定總價金新台幣（下同）二萬七千元，除頭期款外分十三期給付，每月
    一期，每期付款二千五百元，標的物存放地點為台南縣白河鎮○○路四五四號，
    在價金未付清之前，標的物所有權仍屬於出賣人所有，買受人僅得依約占有使用
    ，不得任意遷移或為其他處分，未料甲○○在取得標的物後，僅付款九期，即拒
    不付款，意圖為自己不法之利益，於民國九十年五月間，將該標的物遷移至嘉義
    縣中埔鄉和美村八九巷二一號，並未通知聲寶公司，致出賣人追索無著，因認被
    告復涉有動產擔保交易法第三十八條之罪嫌。
二、按犯罪事實應依證據認定之，無證據不得推定其犯罪事實。又不能證明被告犯罪
    者，應諭知無罪之判決。刑事訴訟法第一百五十四條、第三百零一條第一項分別
    定有明文。
三、本件公訴意旨認被告犯有前開罪嫌，無非係以被告之自白、卷附之附條件買賣契
    約書一紙及告訴代理人薛智元之指訴為其論據。惟訊之被告甲○○堅決否認上開
    犯行，辯稱：因為我太太搬家，一起把冷氣帶回我家，我一直都在繳錢，被抓去
    戒治才沒有繳款等語。
四、經查：
（一）被告為動產單擔交易之債務人，前開標的物之約定存放地點為臺南縣白河鎮○
      ○路四五四號，並已遷移等情，除據被告自白不諱外，核與告訴代理人薛智元
      指述相符，且有聲寶牌附條件買賣契約書一紙附卷可參，足佐被告前開自白非
      虛。
（二）被告因搬家故將冷氣遷至嘉義縣中埔鄉美和村八九巷二一號戶籍地之事實，亦
      據告訴代理人薛智元於偵查中指述稱：「現在冷氣是放在他的戶籍地中埔鄉和
      美村八九巷二一號：：」於本院調查時稱：「（何時去看冷氣是在嘉義？）是
      在檢察署開庭時，被告當時在執行戒治，他家只剩被告父親在家：：」
（三）被告將標的物遷移，誠為實在，惟動產擔保交易法第三十八條之要件，除遷移
      外，尚需有不法所有之意圖，冷氣乃屬居家所必要之物，被告因未居住於臺南
      縣白河鎮約定存放地點，搬回嘉義縣中埔鄉之戶籍地，而一同將冷氣攜回，核
      與常情相符，況標的物遷移之地點，為被告之戶籍地，業已明確記載契約書上
      ，足認被告並無將冷氣藏匿，而使告訴人追償無門之意，復參酌被告於九十年
      五月始未按期給付貸款，亦據告訴代理人薛智元供述明確，斯時被告確因施用
      毒品而入獄戒治，此有嘉義地方法院法務部在監在押資料表一紙附卷可參，被
      告疏未將此搬遷之事實通知告訴人，固有其可議之處，綜上情節，難認被告具
      有不法所有之意圖，是被告所辯，與事實相符，足堪採信，此外查無其他積極
      證據足資證明被告確有如公訴人所指之犯行，睽諸前開說明，自應為被告無罪
      之諭知。
據上論斷，應依刑事訴訟法第四百五十二條、第三百零一條第一項，判決如主文。
本案經檢察官朱介斌到庭執行職務。
中      華      民      國      九十     年      十二    月     十一    日
                                  臺灣嘉義地方法院刑事第三庭
                                      法  官   康  存  真
右正本證明與原本無異。
如不服本判決，應於判決送達後十日內向本院提出上訴狀( 應附繕本 )。
中      華      民      國      九十     年      十二    月     十三    日
                                      書記官   胡  祥  生


司法院資訊處製作；財團法人民間司法改革基金會備份。
